# 请教陈版：可转债对稀释每股收益的影响

提问人：wwc5087300 时间：2022-03-30 11:21:53
应用指南中“对于可转换公司债券，计算稀释每股收益时，分子的调整项目为可转换公司债券当期已确认为费用的利息等的税后影响额”
请教陈版该部分利息费用指的是按实际利率法计算的利息A，还是按票面利率计算的利息B，还是说整个可转债项目本期计入损益的利息费用？
如果计算出的增量每股收益比基本每股收益大，是不是就不用考虑稀释作用了？

回答人：chenyiwei
1 、按实际利率法计算的利息费用加回。 2 、如果稀释每股收益大于基本每股收益，说明该可转债无稀释性，在计算稀释每股收益时不考虑。